

CONTACT

- +32 468 22 84 52
- vandenhooffdre@gmail.com
- Onegem 90, 9300 Aalst
- www.drevdh.be

OPLEIDING

2020 - 2023 **HOGENT, GENT**

• Bachelor Toegepaste Informatica

2018 - 2020 SINT-VINCENTIUSINSTITUUT, **GIJZEGEM**

• Moderne Talen -Wetenschappen

VAARDIGHEDEN

- JS / TS / CSS / HTML
- React.js / Next.js
- Node.js
- Java
- .NET
- SQL
- SwiftUI / Kotlin

TALEN

- Nederlands (Vloeiend)
- English (Vloeiend)
- Frans (Basis)
- Duits (Basis)

DRÉ VAN DEN HOOFF

SOFTWARE DEVELOPER

PROFILE

Software developer met een sterke kennis in programmeertalen zoals JavaScript, Java en JavaScript. Tijdens mijn studie en studentenjobs heb ik ervaring opgedaan met het ontwikkelen van zowel front-end als back-end applicaties, waarbij ik de focus heb gelegd op het schrijven van efficiënte, schaalbare en onderhoudbare code. Mijn passie ligt in het tot leven brengen van webapplicaties en het continue verbeteren van mijn vaardigheden in softwareontwikkeling.

WERKERVARING

Full-stack typescript developer Studentenjob, Codifly. Affligem

AUGUSTUS 2023

- Uitwerken van projecten gebruikmakend van React en Node.js
- Uitwerken van projecten gebruikmakend van Next.js

Full-stack typescript developer

Feb. 2023 - Mei 2023

Stage, Codifly. Affligem

- Uitwerken van projecten gebruikmakend van React en Node.js
- Uitwerken van projecten gebruikmakend van Next.js
- · In aanraking gekomen met React Native
- · Samenwerking in teams

Full-stack typescript developer

Jun. 2022 - Aug. 2022

Studentenjob, Codifly. Aalst

- Eerste kennismaking met het werken als full-stack developer.
- Uitwerken van projecten gebruikmakend van React en Node.js

HOBBY'S & INTERESSES

- Badminton
- Pc's herstellen
- Programmeren
- Reizen
- Tafelvoetbal
- Nieuwe skills leren